
\vspace{1.8em}
\begin{minipage}{\textwidth}
\stepcounter{mallinumber}
\textbf{Tüüpsõnamall \arabic{mallinumber}\,\vadja{propkõ}}\\

\begin{sideways}
\begin{tabular}{l l}
muutvormimall & tunnused \\
\hline
\underline{pro}\,+\,pkõ & \textsc{ sg nom } \\
\underline{pro}\,+\,bga & \textsc{ sg gen } \\
\underline{pro}\,+\,pka & \textsc{ sg par } \\
\underline{pro}\,+\,pkasõ & \textsc{ sg ill } \\
\underline{pro}\,+\,bgõz & \textsc{ sg ine } \\
\underline{pro}\,+\,bgõss & \textsc{ sg ela } \\
\underline{pro}\,+\,bgõllõ & \textsc{ sg all } \\
\underline{pro}\,+\,bgõll & \textsc{ sg ade } \\
\underline{pro}\,+\,bgõlt & \textsc{ sg abl } \\
\underline{pro}\,+\,bgõssi & \textsc{ sg tra } \\
\underline{pro}\,+\,bgõssaa & \textsc{ sg ter } \\
\underline{pro}\,+\,bgõka & \textsc{ sg com } \\
\underline{pro}\,+\,bgõd & \textsc{ pl nom } \\
\underline{pro}\,+\,pkijõ & \textsc{ pl gen } \\
\underline{pro}\,+\,pkiit & \textsc{ pl par } \\
\underline{pro}\,+\,pkiisõ & \textsc{ pl ill } \\
\underline{pro}\,+\,pkiiz & \textsc{ pl ine } \\
\underline{pro}\,+\,pkiiss & \textsc{ pl ela } \\
\underline{pro}\,+\,pkiillõ & \textsc{ pl all } \\
\underline{pro}\,+\,pkiill & \textsc{ pl ade } \\
\underline{pro}\,+\,pkiilt & \textsc{ pl abl } \\
\underline{pro}\,+\,pkiissi & \textsc{ pl tra } \\
\underline{pro}\,+\,pkiissaa & \textsc{ pl ter } \\
\underline{pro}\,+\,pkijka & \textsc{ pl com } \\
\end{tabular}
\end{sideways}
\captionof{table}{Tüüpsõna \arabic{mallinumber}\,\textit{propkõ} ekstraheeritud muutvormimallid.}
\label{tab:tüüpsõnamall-propkõ}

\end{minipage}

 
\vspace{1em}
\noindent Tüüpsõna hõlmab vormisõnastiku 3 lekseemi: \vadja{\underline{pro}pkõ, \underline{sko}pkõ} ja \vadja{\underline{ju}pkõ}.
